【裁判字號】    95,易,1198
【裁判日期】    950630
【裁判案由】    竊盜
【裁判全文】
臺灣臺中地方法院刑事判決              95年度易字第1198號
公  訴  人  臺灣臺中地方法院檢察署檢察官
被      告  丙○○
                    （另案於臺灣臺中監獄執行中）
            乙○○
                    （另案羈押於臺灣臺中看守所）
上列被告等因竊盜案件，經檢察官提起公訴（九十五年度偵字第
八一九三號）及移送併辦（九十五年度偵字第一○八○七號），
被告等於準備程序中就被訴事實為有罪之陳述，經告知簡式審判
程序之旨，並聽取公訴人、被告等之意見後，由本院合議庭裁定
由受命法官獨任進行簡式審判程序，判決如下：
    主    文
丙○○共同連續毀越安全設備竊盜未遂，累犯，處有期徒刑壹年
。
乙○○共同毀越安全設備竊盜未遂，累犯，處有期徒刑拾月。
    犯罪事實
一、丙○○曾於民國九十二年間因施用毒品、竊盜等案件，經本
    院分別判處有期徒刑七月、四月確定，經定應執行刑有期徒
    刑十月確定，於九十三年十二月十八日縮刑期滿執行完畢；
    乙○○前於九十一年間，因施用毒品、搶奪等案件，經本院
    分別判處有期徒刑十月、一年確定，經定應執行刑有期徒刑
    一年八月，於九十三年十月六日縮短刑期假釋出監，於九十
    四年一月二十六日假釋期滿執行完畢。丙○○、乙○○均不
    知悔改，丙○○竟意圖為自己不法之所有，本於竊盜之概括
    犯意，連續於下列時地，或單獨，或與乙○○基於犯意之聯
    絡，徒手為竊盜行為：
  (一)丙○○因缺錢花用，於九十五年三月三十一日上午，夥同與
    其有犯意聯絡之乙○○，在臺中縣大安鄉○○路某處廟宇前
    （起訴書誤載為中松路二三一號「鎮安宮」前），謀議行竊
    ，以徒步方式尋找行竊目標，行經臺中縣大安鄉○○路一八
    九號甲○○住處時，推由乙○○以現場所拾起之竹棍破壞甲○○前開住處一樓鐵窗後，乙○○、丙○○二人再先後自窗
    戶踰越安全設備攀爬進入屋內（侵入住宅未據告訴），旋即
    著手四處搜尋財物，嗣乙○○正拿取屋內水果刀企圖開啟廚
    房鐵門，預置脫逃路線時，適為屋主甲○○發現而出聲制止
    ，致未得逞，丙○○、乙○○二人分別逃離上址，嗣於同日
    上午十一時許，在臺中縣大安鄉○○路二三一號前為警逮捕
    乙○○，而循線查獲上情。
  (二)丙○○於九十五年四月二十八日二十二時許，在臺中縣大甲
    鎮○○路二九九號前，以其所有之鐵絲一條，開啟機車電門
    之方式，竊取楊政忠所有交由丁○○使用價值約新臺幣（下
    同）一萬五千元之車牌號碼ＪＸ八－八六七號重型機車一部
    ，得手後供其為代步工具，嗣於九十五年五月七日十九時五
    十分許，在臺中縣大安鄉○○村○○路一○○巷十二號前，
    為警查獲。
二、案經臺中縣警察局大甲分局報請臺灣臺中地方法院檢察署檢
    察官偵查起訴及同署檢察官移送併辦。
    理    由
一、上開事實，業據被告乙○○於警詢、偵查供承不諱，復經被
    告丙○○、乙○○於本院審理時本院審理時坦白承認，核與
    被害人甲○○、丁○○二人於警詢時指訴之情節相符。此外
    ，復有贓物認領保管單、刑案現場測繪圖、臺中縣警察局車
    輛尋獲電腦輸入單、車輛竊盜車牌失竊資料個別查詢報表查
    詢車輛認可資料各一紙、現場照片四幀附卷可稽。被告丙○○、乙○○之自白與事實相符，應堪信為真實。本件事證明
    確，被告丙○○、乙○○犯行，應堪認定。
二、查窗戶一般觀念兼具有防盜之效果，自屬安全設備，被告丙○○、乙○○竟撬開具有防盜效用之鐵窗，踰越窗戶進入屋
    內行竊財物未遂，核其二人所為，係犯刑法第三百二十一條
    第二項、第一項第二款毀越安全設備竊盜未遂罪。又被告丙○○竊取車牌號碼ＪＸ八－八六七號重型機車一部之行為，
    則係犯刑法第三百二十條第一項之普通竊盜罪。被告丙○○
    與被告乙○○就上開毀越安全設備竊盜未遂之犯行，有犯意
    聯絡及行為分擔，為共同正犯。被告丙○○前後二次竊盜犯
    行，均時間緊接，方法相同，觸犯基本構成要件相同之竊盜
    罪名，顯係基於概括犯意為之，為連續犯，應依刑法第五十
    六條之規定，論以犯罪態樣較重之刑法第三百二十一條第二
    項、第一項第二款毀越安全設備竊盜未遂之一罪，並加重其
    刑。被告丙○○、乙○○雖已著手於上開毀越安全設備竊盜
    犯罪行為之實施，惟尚未竊得財物，為未遂犯，爰依刑法第
    二十六條前段之規定，減輕其刑。起訴書雖未敘及犯罪事實
    (二)之部分，惟此部分之事實與起訴部分有連續犯之裁判上一
    罪關係，有如前述，為起訴效力所及，本院自應併予審理。
    又被告丙○○前於九十二年間因施用毒品、竊盜等案件，經
    本院分別判處有期徒刑七月、四月確定，經定應執行刑有期
    徒刑十月確定，於九十三年十二月十八日縮刑期滿執行完畢
    ；被告乙○○前於九十一年間，因施用毒品、搶奪等案件，
    經本院分別判處有期徒刑十月、一年確定，經定應執行刑有
    期徒刑一年八月，於九十三年十月六日縮短刑期假釋出監，
    於九十四年一月二十六日假釋期滿執行完畢等情，有臺灣高
    等法院被告全國前案紀錄表、臺灣臺中地方法院檢察署刑事
    資料查註紀錄表各二份在卷可按，被告二人受有期徒刑之執
    行完畢後，五年之內再犯有期徒刑以上刑之本罪，均為累犯
    ，應依法加重其刑，被告丙○○並遞加重之。又被告丙○○
    、乙○○同有刑之加重及減輕事由，應先加後減之。爰審酌
    被告二人之素行（見前科資料），犯罪之目的、動機、手段
    ，進入他人住宅行竊，嚴重危害住家安寧，所生之危害甚鉅
    （許多重大刑案均由此產生），犯後坦承犯行，態度尚可等
    一切情狀，分別量處如主文所示之刑。至被告乙○○用以撬
    開鐵窗之竹棍為其在現場所拾得，且被告乙○○並無據為己
    有之意思，業據其供明在卷，自難認該竹棍為其所有，自不
    得予以宣告沒收，而被告丙○○供行竊機車之鐵絲一條，已
    被其丟棄不知去向，已據其供明在卷，既未扣案，又無其他
    證據證明尚屬存在，依一般觀念上可認為已經滅失，自不必
    另為沒收之諭知，併此指明。
據上論斷，應依刑事訴訟法第二百九十九條第一項前段、第二百
七十三條之一第一項，刑法第二十八條、第五十六條、第三百二
十一條第一項第二款、第二項、第二十六條前段、第四十七條，
判決如主文。
本案經檢察官戊○○到庭執行職務。
中    華    民    國    95    年    6     月    30    日
                  刑事第九庭    法  官  余德正
以上正本證明與原本無異。
如不服本判決，應於送達後十日內向本院提出上訴狀（須附繕
本），上訴於臺灣高等法院臺中分院。
                                書記官  廖日晟
中    華    民    國    95    年    6     月    30    日
附錄論罪科刑法條
刑法第321條
犯竊盜罪而有左列情形之一者，處六月以上、五年以下有期徒刑
：
一  於夜間侵入住宅或有人居住之建築物、船艦或隱匿其內而犯
    之者。
二  毀越門扇、牆垣或其他安全設備而犯之者。
三  攜帶兇器而犯之者。
四  結夥三人以上而犯之者。
五  乘火災、水災或其他災害之際而犯之者。
六  在車站或埠頭而犯之者。
前項之未遂犯罰之。


司法院資訊處製作；財團法人民間司法改革基金會備份。
